src/fst/stems/prepositions.lexc
!Distributed under the terms of the GNU General Public License version 2
! or any later version.

LEXICON Prepositions
! Acc-prep
pe p ;
cu p ;
de p ;
la p ;
pentru p ;
până p ;

!Dative
grație p ;
datorită p ;
mulțumită p ;
conform p ;
contrar p ;
potrivit p ;
aidoma p ;
asemenea p ;

între p ;
întru p ;
într-un p ; ! asta nu se scrie într-un singur cuvânt
într-o p ;  ! asta nu se scrie într-un singur cuvânt
împotriva p ;
împrejur p ;
împreună p ;
înainte p ;
înapoi p ;
înăuntru p ;
încă p ;
în p ;
de p ;


LEXICON p
+Pr: # ;
